【裁判字號】    97,交聲,65
【裁判日期】    970326
【裁判案由】    交管條例聲異
【裁判全文】
臺灣板橋地方法院交通事件裁定          97年度交聲字第65號
原處分機關  交通部公路總局臺北區監理所板橋監理站
異  議  人  甲○○
即受處分人
上列異議人即受處分人因違反道路交通管理處罰條例案件，對於
交通部公路總局臺北區監理所於九十七年一月二日所為之處分（
原處分案號：板監裁字第裁四一－Ｃ00000000號）聲明
異議，本院裁定如下：
    主    文
原處分撤銷。
甲○○不罰。
    理    由
一、原處分意旨略以：異議人即受處分人甲○○騎乘車牌號碼Ｎ
    Ｔ五－四七六號重型機車，於民國九十六年十一月十八日上
    午十一時許，於行經臺北縣板橋市○○路與環河橋頭路口，
    經警攔停舉有「駕車行經有燈光號誌之交岔路口闖紅燈」之
    違規行為，依違反道路交通管理處罰條例第五十三條第一項
    、第六十三條之規定，處罰鍰新臺幣一千八百元，並記違規
    點數三點云云。
二、異議意旨略以：異議人即受處分人甲○○騎乘車牌號碼ＮＴ
    五－四七六號重型機車，在臺北縣板橋市○○路與環河橋頭
    路口前二十公尺處，見該路口之管制燈號為黃燈，伊遂以時
    速約五十公里之速度通過停止線，但因該停止線與路口之距
    離太長，致伊通過路口時已轉為紅燈，故警員誤會本人有闖
    紅燈之行為，為此聲明異議，請求撤銷原處分等語。
三、按汽車駕駛人，行經有燈光號誌管制之交岔路口闖紅燈者，
    處新臺幣一千八百元以上五千四百元以下罰鍰，道路交通管
    理處罰條例第五十三條第一項定有明文。另汽車駕駛人違反
    道路交通管理處罰條例第五十三條者，除依原條款處罰鍰外
    ，並記違規點數三點，亦為同條例第六十三條第一項第三款
    所明定。
四、本件異議人即受處分人甲○○騎乘車牌號碼ＮＴ五－四七六
    號重型機車，於九十六年十一月十八日上午十一時許，行經
    臺北縣板橋市○○路與環河橋頭路口，為警攔停舉發之違規
    事實，固有臺北縣政府警察局舉發違反道路交通管理事件通
    知單影本及交通部公路總局臺北區監理所板橋監理站違反道
    路交通管理事件裁決書影本各一紙在卷足憑。然異議人甲○
    ○堅決否認有上開違規行為，並於本院訊問時辯稱：當天警
    員騎著巡邏車，伊是在下一個紅綠燈之路口才被攔下來，伊
    有向證人說伊沒有闖紅燈，但是證人說伊有闖紅燈，伊通過
    路口停止線燈號是黃燈，但是通過路口之時，燈號已經轉換
    成紅燈，且那個路口比較特別，停止線和路口大約距離有二
    十公尺，非直的路口，有一點斜出來等語。經查：證人即臺
    北縣政府警察局板橋分局大觀派出所舉發員警黃昭維到院具
    結證稱：「（問：本件罰單是否由你開單告發？）是我舉發
    的，但是時間已經隔了太久，我對這件沒有印象。」、「（
    問：你負責交通勤務的時候，你如何處理闖紅燈情況？）我
    會站在我要看的紅綠燈的對面，車子如果闖紅燈就會經過我
    站的位置，我會等紅燈已經經過一段時間之後，確定紅燈的
    情況之後，有車子行駛過來，我才會舉發他闖紅燈，通常會
    等轉成紅燈五秒以上，如果是在剛轉為紅燈或黃燈狀況我一
    般情形不會舉發紅燈，我會確定車輛是闖紅燈的行為才會開
    單告發。」（見本院九十七年二月二十六日訊問筆錄）等語
    ，可知證人對於本件交通違規之舉發事實已無任何印象。再
    觀諸聲請異議狀所繪製現場草圖所示，異議人騎乘上開重型
    機車所行經之大觀路與其攔停之環河橋口之路段，兩者非呈
    直線連接之狀態，而燈光號誌之位置距離路口又相隔二十三
    公尺，仍無法排除證人於舉發當時有視界上死角之可能性。
    此外，本院復查無其他證據足認異議人確有上開闖紅燈之違
    規行為，則原處分機關未予詳查，即逕自裁罰，容有未洽。
    本件異議為有理由，原處分應予撤銷，另諭知異議人不罰，
    以期適法。
五、據上論斷，應依道路交通案件處理辦法第二十條前段，裁定
    如主文。
中    華    民    國    97    年    3     月    26    日
                        交通法庭  法  官  連育群
此正本與原本無異。
如不服本裁定應於送達後五日內向本院提出抗告狀。
                                  書記官  田世杰
中    華    民    國    97    年    3     月    26    日


司法院資訊處製作；財團法人民間司法改革基金會備份。
